---
title: "Project_Mollusca"
author: "just_student"
date: "10/8/2020"
output:
  html_document: default
  pdf_document: default
---
# Оценка параметров размера и веса у моллюсков разного пола и возраста#
```{r setup, include=FALSE}
knitr::opts_chunk$set(echo = TRUE, warning=FALSE, message=FALSE, tidy = TRUE)
knitr::opts_knit$set(root.dir = '/Volumes/STORAGE/Bioinf/Statistic_R/R/Data/') # Вставьте сюда абсолютный путь до папки с данными 
```
Необходимые нам библиотеки:
```{r}
options(encoding = "UTF-8")

PkgNames <- c("dplyr", "magrittr", "ggplot2", "reshape2", "purrr","utf8", "outliers", "DescTools")
new.packages <- PkgNames[!(PkgNames %in% installed.packages()[,"Package"])]
if(length(new.packages)) install.packages(new.packages)

invisible(suppressMessages(suppressWarnings(lapply(PkgNames, require, character.only = T))))
```
## Краткое описание проекта ##
Цель исследования: данный проект представляет собой попытку проанализировать данные, характеризующиее выборку беломорских мидий и описывающие их размер, вес, пол и возраст.  
  
<p>Задачи:</p>
1. Провести первичный анализ данных на предмет ошибок,пропущенных и некорректных значений.
2. Оценить параметры распределения переменных, характеризующих вес и размер моллюска, и выявить коррелирующие признаки.
3. Оценить влияние возраста и пола моллюска на параметры размера и веса
4. Попытаться выявить наличие взаимосвязи между переменными, характеризующими размер и вес моллюсков. 

### Dataframe generation ###

Соберем полную таблицу с данными из исходных файлов и выведем структуру получившегося объекта. Как мы видим, в получившемся датасете последняя и первые три переменные имеют строковый тип, оставшиеся - нумерический. Общее количество наблюдений по всем группам - 4177.  

```{r}
abs_way <- getwd() 
abs_way <- normalizePath(abs_way)
data_files<- list.files(abs_way, pattern =".csv")
Mollusca <- list()
for(i in 1:length(data_files)){
file <- read.table(data_files[i], header=TRUE, sep=",", stringsAsFactors=TRUE)
Mollusca <- rbind(Mollusca, file)
}
str(Mollusca)
    
```



### Работа с переменными ###


Переименуем вторую переменную нашего датафрейма "Sex..1...male..2...female..3...uvenil."  в переменную 'Sex'. 

```{r}
colnames(Mollusca)[colnames(Mollusca) == 'Sex..1...male..2...female..3...uvenil.'] <- 'Sex'
colnames(Mollusca)
```
Сначала проверим все колонки нумерического типа на наличие пропущенных значений (NA). Как мы видим, их довольно мало, всего 22.
```{r}
Mollusca %>% select_all() %>%summarise_all(funs(sum(is.na(.))))
```

Далее, изменим тип переменной Diameter на numeric. Т.к.в нашем датасете есть еще 2 переменные строкового типа, а именно Lenght и Rings, то проверим их на уникальные элементы. 

```{r}

Mollusca$Diameter <-  as.numeric(Mollusca$Diameter,quietly = TRUE) #convert  in numeric type
Rings <- unique(Mollusca$Rings)
print(Rings[29])
Length <- unique(Mollusca$Length)
print(Length[134])
```

Как мы видим, в интересующих нас колонках обнаруживаются некорректные наблюдения. Заменим значения этих наблюдений на корректные, либо на NA. Проверим наши данные на количество пропущенных значений, оно увеличилось на 1.

``` {r}
Mollusca$Rings[Mollusca$Rings == "nine"] <- "9"
Mollusca$Length[Mollusca$Length == "No data! I forgot to mesure it!("] <- NA

Mollusca$Rings <- as.numeric(Mollusca$Rings, quietly = TRUE)
Mollusca$Length <-  as.double(Mollusca$Length, queitly = TRUE)
Mollusca %>% select_all() %>% summarise_all(funs(sum(is.na(.))))

```

Найдем все уникальные значения для переменной Sex и выведем их. Как мы видим, в этой переменной тоже присутствуют некорректные значения. 
```{r}
sex <- unique(Mollusca$Sex)
print(sex)#check for unique values
```
Как и в предыдущем случае, у нас есть ошибки в данных, исправим их на корректный формат. Затем сконвертируем переменную Sex в фактор с тремя градациями: Male, Female, Uvenile. Выведем структуру получившегося датасета.
```{r}
Mollusca$Sex[Mollusca$Sex == "three"] <- "3" 
Mollusca$Sex[Mollusca$Sex == "one"] <- "1"
Mollusca$Sex[Mollusca$Sex == "male"] <- "1"
sex_new <- unique(Mollusca$Sex) #after changing the uncorrect values
Mollusca$Sex <- factor(Mollusca$Sex, levels = c("1", "2","3"), labels = c("Male", "Female", "Uvenile"))
Mollusca <- Mollusca[complete.cases(Mollusca$Sex),]
str(Mollusca)

```
### Идентификация выбросов ###
Идентифицируем все выбросы в наших данных и создадим на их основе список List_of_outl. Как мы видим из структуры списка, наибольшее количество выбросов приходится на переменную Rings. Найдем все уникальные значения выбросов в Rings и выведем их. Очевидно, что туда попадают совсем юные (до 3 лет) и старые животные (больше 16 лет). Не будем выбрасывать эти данные совсем, лучше сформируем из них отдельные группы. 

```{r}
outliers <- function(dataframe){
  dataframe %>%
      select_if(is.numeric) %>% 
      map(~ boxplot.stats(.x)$out)
}
List_of_outl <- outliers(Mollusca)
str(List_of_outl)
uniq_Rings_out <- unique(List_of_outl$Rings)
print(uniq_Rings_out)
```
### Оценка наличия выбросов в переменных с помощью графика боксплот###
Построим графики распределения наших переменных в зависимости от пола. Можно заметить, что значения всех параметров для группы "Uvenile" меньше, чем для половозрелых особей. Возможно, это связано с тем, что ювенильные животные в целом моложе своих половозрелых сородичей.

```{r}
size_weight = melt(Mollusca, id.vars = "Sex", measure.vars = c("Rings","Length", "Diameter", "Height", "Whole_weight", "Shucked_weight", "Viscera_weight", "Shell_weight"), quietly = TRUE)
ggplot(size_weight, aes(x = variable,y = value, col = Sex),quietly = TRUE) + facet_wrap(~variable, scale="free") + geom_boxplot( size = 1)+ labs( y = "value", x = NULL) + theme(axis.text.x = element_text(angle=0, hjust=1, vjust=0.5))+ theme(legend.position = "righ")
```

Уберем выбросы во всех нумерических переменных, кроме Rings. Для этого заменим их на пропущенные значения, которые затем удалим.
 
```{r}
 Mollusca_clean <- Mollusca[,3:9] %>%          
           map_if(is.numeric, ~ replace(.x, .x %in% boxplot.stats(.x)$out, NA)) %>%
           bind_cols 
Mollusca %>% summarise_all(funs( sum(is.na(.))))
Mollusca <- Mollusca[complete.cases(Mollusca_clean),]

```

На основе переменной Rings, отображающей количество годовых колец на раковине моллюсков,создадим еще одну факторную переменную, разбивающую все наши наблюдения на 4 группы: "baby", "young","adult","old"
```{r}
Mollusca <- mutate(Mollusca, Age = case_when(Rings <=5 ~ 1,
                       (Rings >= 6 & Rings <= 10) ~ 2,
                       (Rings >= 11 & Rings <= 15) ~ 3,
                       (Rings >= 16 & Rings <=30) ~ 4))
                       
Mollusca$Age <- factor(Mollusca$Age, levels = c(1,2,3,4), labels = c("baby", "young","adult","old"))

```

### Оценка нормальности распределения данных ###

Проверим все наши нумерические переменные на нормальность распределения и построим их гистограммы. Для проверки на нормальность будем использовать тест Шапиро-Уилка.  На графиках отобразим распределения признаков, сгруппированных по полу и возрасту. Как видно из таблицы и графика, данные имеют ненормальное распределение (Ha), поэтому для дальнейшего анализа необходимо использовать непараметрические критерии.
```{r}
shapiro_test_df <- function(df, bonf= FALSE, alpha= 0.05) {
        l <- lapply(df, shapiro.test)
        s <- do.call("c", lapply(l, "[[", 1))
        p <- do.call("c", lapply(l, "[[", 2))
        if (bonf == TRUE) {
                sig <- ifelse(p > alpha / length(l), "H0", "Ha")
        } else {
                sig <- ifelse(p > alpha, "H0", "Ha")
        }
        return(list(statistic= s,
                    p.value= p,
                    significance= sig,
                    method= ifelse(bonf == TRUE, "Shapiro-Wilks test with Bonferroni Correction",
                                   "Shapiro-Wilks test without Bonferroni Correction")))
}

Mollusca  %>% select(where(is.numeric)) %>% shapiro_test_df()

size_weight <- melt(Mollusca, id.vars = c("Sex","Age"), measure.vars = c("Rings","Length", "Diameter", "Height", "Whole_weight", "Shucked_weight", "Viscera_weight", "Shell_weight"), quietly = TRUE)

ggplot(size_weight, aes(x = value, col=Sex),quietly = TRUE) + facet_wrap(~variable, scale="free") + geom_histogram(size = 1,stat = "count")+ labs( y = "value", x = NULL) + theme(axis.text.x = element_text(angle=0, hjust=1, vjust=0.5))+ theme(legend.position = "bottom")+labs(title = "Distributions of numeric variables across Sex")

ggplot(size_weight, aes(x = value, col=Age),quietly = TRUE) + facet_wrap(~variable, scale="free") + geom_histogram(size = 1,stat = "count")+ labs( y = "value", x = NULL) + theme(axis.text.x = element_text(angle=0, hjust=1, vjust=0.5))+ theme(legend.position = "bottom")+labs(title = "Distributions of numeric variables across age")

```
### Анализ корреляций ###
Проанализируем корреляции между нашими нумерическими переменными. Коэфициенты корреляции Спирмена для показателя линейных размеров (Length, Diameter, Height) варьируют в пределах 0,88-0,98. Для показателей веса моллюска (Whole_weight, Shucked_weight, Viscera_weight и Shell_weight)  значения коэфициентов также близки к 1. Обе группы показателей также демонстрируют сильную корреляцию друг с другом (-> 1).  Средней силы корреляции наблюдаются между переменной Rings и всеми переменными размера (Diameter, Length, Height). С весом все несколько сложнее. Абсолютный вес моллюска коррелирует с количеством колец примерно так же как и размер(0.518), однако для переменных, характеризующих сырую массу моллюсков (Shucked_weight и Viscera_weigh)t наблюдается довольно слабая взаимосвязь (0.393 и 0.48). Самая значительная корреляция наблюдается между переменной Rings и Shell_weight (0.607), что в целом выглядит весьма логично, т.к. известно, что рост раковины у этих животных происходит всю жизнь.
```{r}
cor(Mollusca[,c(1,3:9)], method = "spearman")
pairs(Mollusca[,c(1,3:9)])
```


### Расчет статистических показателей распределения переменных в зависимости от пола и возраста моллюсков ### 

<p>Расчитаем статистические показатели распределения для переменных Diameter и Whole_weight для групп животных разного пола и возраста.<p/> 

```{r}

Diam <- aggregate(Diameter ~ Sex + Age, data = Mollusca, function(x) c (mean = mean(x),median = median(x),sd = sd(x),first_quant = quantile(x,0.25), third_quant = quantile(x,0.75)))
Wheight <- aggregate(Whole_weight ~ Sex + Age, data = Mollusca, function(x) c (mean = mean(x),median = median(x),sd = sd(x),first_quant = quantile(x,0.25),third_quant = quantile(x,0.75)))

Sum_Diam <- cbind(Diam[-ncol(Diam)], Diam[[ncol(Diam)]])
Sum_Wheight <- cbind(Wheight[-ncol(Wheight)], Wheight[[ncol(Wheight)]])
print(Sum_Diam)
print(Sum_Wheight)


```
Построим график зависимости переменной Whole_weight от переменной Diameter для моллюсков разного пола. Как мы видим из графика, зависимость между переменными близка к линейной. 
```{r}
ggplot(Mollusca, aes(x = Diameter, y = Whole_weight, col = Sex))+
  geom_smooth()+
  labs(title = "Whole weight vs Diameter dependance in different sexes")+
  theme(legend.position = "bottom")
```

Расчитаем среднее значение и sd для переменных Length и Whole_weight. Затем определим, чему равен процент моллюсков, чья высота не превышает 0.165, а также 93 квантиль для переменной Length (Ответы на 3-5 вопрос из задания)
```{r}
Mollusca %>% group_by(Sex) %>% select(Length, Whole_weight) %>% summarise_each(funs(mean, sd)) # 3

small <- Mollusca %>% filter(Height < 0.165)
percent_of_small <- nrow(small) / nrow(Mollusca) *100 #4

quantile_vec <- quantile(Mollusca$Length,c(0,0.25,0.5,0.75, 0.921, 1))
print(quantile_vec[5])


```
Создадим стандартизированную переменную для длины и сравним диаметр  двух групп животных, молодые и взрослые моллюски. Расчитаем тест Мана-Уитни для выяснения достоверности отличий по диаметру между моллюсками разного возраста. Как мы видим из данных теста, диаметры этих двух групп достоверно отличаются друг от друга (ответ на 6 и 7 вопрос задания)
 
 
```{r}
Mollusca$Lenght_z_scores <- scale(Mollusca$Length, center = TRUE, scale = TRUE) #6
 y_Diam <- Mollusca %>% filter(Rings == 5) %>% select(Diameter) 
 o_Diam <- Mollusca %>% filter(Rings == 15) %>% select(Diameter) 
 wilcox.test(o_Diam$Diameter, y_Diam$Diameter) #7
```
### Оценка достоверности различий в показателях в зависимости от возраста и пола ###   
Построим графики зависимости диаметра и веса от возраста и пола. С помощью критерия Крускела-Уоллиса оценим разницу между полами по показателям в каждой возрастной группе. В случае достоверных различий по критерию Крускела-Уоллиса, оценим различия между группами с помощью теста Данна. 
 
```{r}
age_groups <- c("baby", "young","adult","old")
list_kt_D <- lapply(age_groups, function(i) {kruskal.test(Mollusca$Diameter ~ Mollusca$Sex, subset= Mollusca$Age ==i )})
names(list_kt_D) <- age_groups
lst_Dt_D <- lapply(age_groups, function(i) {DunnTest(Mollusca$Diameter ~ Mollusca$Sex, subset= Mollusca$Age ==i )})
names(lst_Dt_D) <- age_groups
print(lst_Dt_D)
  
ggplot(Mollusca, aes(x = Age, y = Diameter, col = Sex))+
    geom_boxplot()+
    labs(title ="Diameter change across Sex and Age" )
```


```{r}
list_kt_W <- lapply(age_groups, function(i) { kruskal.test(Mollusca$Whole_weight ~ Mollusca$Sex, subset= Mollusca$Age ==i )})
names(list_kt_W) <- age_groups
lst_Dt_W <- lapply(age_groups, function(i) { DunnTest(Mollusca$Whole_weight ~ Mollusca$Sex, subset=Mollusca$Age ==i)})
names(lst_Dt_W) <- age_groups
print(lst_Dt_W)

ggplot(Mollusca, aes(x = Age, y = Whole_weight, col = Sex))+
   geom_boxplot()+
   labs(title ="Whole weight change across Sex and Age" )

```


<p>Как можно понять из приведенных даных, диаметр и вес моллюсков значимо отличаются во всех возрастных группах, кроме совсем молодых животных (группа "baby") между половозрелыми и неполовозрелыми животными. Отличия между самцами и самками наблюдаются только в группе юных животных ("young").  <p/>

### Попытка построить линейную модель зависимости веса мидий от размера, возраста и пола ###

Попробуем построить модель зависимости общего веса моллюска от размера, возрас и пола. Такая модель могла бы предсказывать потенциальный "урожай" моллюсков как диких популяций, так и на аквафермах. Логично предположить, что вес моллюска пропорционален его размеру, а если быть точнее - объему. Введем новую переменную Vol - в которую занесем объемы наших мидий, расчитанные по формуле Vol = 4 * 3.14 * (Diameter * Length * Height)/3 - формула объема эллипсоида. 
Т.к. все переменные в нашем датасете имеют ненормальное распределение, то переведем нашу зависимую переменную Whole_weight и независимую Vol в стандартизованную форму (Weight_z, Vol_z). Построим линейную модель зависимости стандартизованного веса от стандартизованной длинны, пола и возраста моллюска. Назовем эту модель - model_1. Вторую модель построим без учета фактора пола (model_2), т.к.  полученные выше данные говорят о том, что пол сам по себе слабо влияет на параметры веса и размера, важна половозрелость.  

<p> Выведем структуры и коэффициенты вздутия для обеих моделей. Можно заметить, что разница в коэфициенте к-squared между двумя моделями небольшая. Обе они объясняют около 93% изменчивости данных. Коэфициенты VIF для факторов внутри каждой модели также не превышают 2, что говорит об отсутсвии коллинеарности между предикторами. </p>  
Согласно коэфициентам модели в model_1 значимо влияют на отклик только юный возраст (baby, adult) и неполовозрелость (Uvenile). В модели model_2, возраст оказывает более значительное влияние на итоговый вес. Визуализируем нашу модель model_2 в виде графиков. Как видно из графика остатков (Residuals vs Fitted) и QQ-plot jстатки модели все равно распределяются ненормально, есть некий паттерн в их распределении. Условие гомогенности дисперсий тоже нарушается, что видно из графика Scale_location.   
Таким образом, использовать такую модель нельзя, очевидно, что вес моллюсков зависит от каких-то еще не учтенных факторов.
```{r}
Mollusca$Weight_z <- scale(Mollusca$Whole_weight, center = TRUE, scale = TRUE)
Mollusca$Vol <- 4*3.14*(Mollusca$Length*Mollusca$Diameter*Mollusca$Height)/3
Mollusca$Vol_z <- scale(Mollusca$Vol, center = T, scale = T)
model_1 <- lm( Weight_z ~ Vol_z + Age + Sex , data = Mollusca)
model_2 <- lm(Weight_z ~ Vol_z + Age  , data = Mollusca)
vif_coef_mod1 <- VIF(model_1)
print(vif_coef_mod1)
summary(model_1)
vif_coef_mod2 <- VIF(model_2)
print(vif_coef_mod2)
summary(model_2)
plot(model_2)

```


### Выводы ###
Подводя итог всему вышеперичисленному можно сделать несколько выводов:  

1. Переменные, описывающие вес (Whole_weight, Shucked_weight, Viscera_weight, Shell_weight), также как и переменные, описывающие размер (Diameter, Length, Hight) демонстрируют сильную корреляцию внутри групп и  между собой.  
2. Возраст демоснтрирует слабую и среднюю корреляцию с переменными размера и веса. Наибольшая корреляция наблюдается между возрастом и весом раковины моллюска. 3. При оценке влияния пола в различных возрастных группах было выявлено, что достоверная разница в диаметре и общем весе моллюска наблюдается между половозрелыми и неполовозрелыми особями во всех возрастных группах, кроме совсем молодых особей (моложе 6 лет). Показатели неполовозрелых особей значительно ниже, чем показатели половозрелых.
4. Достоверная разница в диаметре и общем весе между самцами и самками показана только в группе молодых животных (6-10 лет). Показатели самок выше, чем показатели самцов.
5. На основе имеющихся данных нельзя построить линейную модель зависимости веса моллюсков от их размера, возраста или пола т.к. абсолютно все переменные нашего датасета характеризуются ненормальным распределением, более того, дисперсия признаков увеличивается в зависимости от возраста и пола, что также не позволяет нам построить адекватную линейную модель. 


